【裁判字號】    92,交聲,296
【裁判日期】    920320
【裁判案由】    違反道路交通管理處罰條例聲明異議
【裁判全文】
臺灣臺北地方法院交通事件裁定                   九十二年度交聲字第二九六號
    異議人即
    受處分人  甲○○
右列異議人即受處分人因違反道路交通管理處罰條例案件，對於台北市交通事件裁決
所中華民國九十二年二月二十日所為之處分（原處分案號：北市裁三字第駕裁二二─
ＡＢＹ五六三三三五號）聲明異議，本院裁定如左：
    主      文
異議駁回。
    理      由
一、按汽車臨時停車時，不得併排臨時停車，道路交通安全規則第一百十一條第一項
    第五款定有明文；次按臨時停車係指車輛因上、下人、客，裝卸物品，其引擎未
    熄火，停止時間未滿三分鐘，保持立即行駛之狀態；又汽車駕駛人臨時停車時，
    有不依順行之方向，或不緊靠道路右側，或併排臨時停車，或單行道不緊靠路邊
    停車者，處新台幣（下同）三百元以上六百元以下罰鍰，道路交通管理處罰條例
    第三條第九款、第五十五條第四款定有明文。
二、本件異議人即受處分人甲○○，於民國九十二年一月二十三日上午十一時二十五
    分左右，併排臨時停放在台北市○○○路一四三號前，為台北市政府警察局大同
    分局建成派出所警員王子強發現，當場攔停予以舉發，並以受處分人有違反道路
    交通管理處罰條例第五十五條第四款規定之行為逕行掣單舉發。嗣受處分人於舉
    發通知單上所載之應到案日期（即九十二年二月八日）前之九十二年一月二十七
    日向原處分機關申訴，經原處分機關函請舉發機關調查結果，仍認受處分人所有
    之汽車有上開違規行為，乃依道路交通管理處罰條例第五十五條第四款（贅引第
    一項）及違反道路交通管理事件統一裁罰基準表之規定於九十二年二月二十日裁
    處受處分人六百元之罰鍰。
三、訊據受處分人甲○○固不否認有併排停車之情事，惟辯稱：伊見前方五公尺處有
    一駕駛人進入車內準備開車，伊遂將車臨時併排在後方，待前方車輛駛離云云。
    經查：受處分人於本院審理中自陳：「（當時你為何併排停車在那個地方？）當
    時我是因為看到車主進入車子裡面，車子準備離去，我準備要停這個車位，所以
    我才會併排在那個地方，況且那裡是市區不好停車。」「（該停車位距離你多遠
    ？）差不多五公尺。」「（你當時停在那邊，有打停車燈嗎？）有。我當時有打
    停車燈號。」「（停在你右側的內部車輛，是否是停在停車格上？）是的。」「
    （你在那邊等這部車子離開，你等了多久？）一分鐘左右。我當時沒有熄火。我
    人也在車上。」（見本院九十二年三月二十日訊問筆錄），揆諸前揭說明及依受
    處分所述，其所為應係臨時併排停車，已堪認定，核與舉發員警所舉發受處分人
    臨時併排停車之違規事實應相符合，此有台北市政府警察局大同分局九十二年二
    月十一日北市警同分交字第○九二六○五二九七○○號函附卷可稽，是縱然受處
    分人辯稱係為停前方之停車格位為真，但當時前方停車位依受處分所陳並未駛離
    ，受處分人本不應任意佔用車道併排臨停，況受處分人尚違規併排臨時停車長達
    一分鐘（自陳）或二分四十秒（舉發員警所陳），其所為業已影響交通順暢自不
    待言，是受處分人前開所陳，當不得作為違規併排臨時停車之藉口，否則交通秩
    序將無法維持，是其所辯，殊無可採。本件事證明確，從而，原處分機關依道路
    交通管理處罰條例第五十五條第四款及違反道路交通管理事件統一裁罰基準表之
    規定裁處受處分人六百元之罰鍰，核無違誤，本件受處分人之異議為無理由，自
    應駁回其異議。
四、據上論斷，應依道路交通案件處理辦法第十九條，裁定如主文。
中        華        民        國          九十二年        三月    二十日
                                      臺灣臺北地方法院交通法庭
                                            法  官  劉嶽承
右正本證明與原本無異。
如不服本裁定，應於裁定送達後五日內向本院提出抗告狀。
                                            書記官  張耀鴻
中        華        民        國          九十二年        三月    二十日


司法院資訊處製作；財團法人民間司法改革基金會備份。
